【裁判字號】    96,交訴,66
【裁判日期】    970310
【裁判案由】    公共危險等
【裁判全文】
臺灣雲林地方法院刑事判決              96年度交訴字第66號
公  訴  人  臺灣雲林地方法院檢察署檢察官
被      告  甲○○
上列被告因公共危險等案件，經檢察官提起公訴（96年度偵字第
5407號），被告於準備程序就被訴事實為有罪之陳述，本院合議
庭裁定由法官一人行簡式審判程序，判決如下：
    主  文
甲○○因過失傷害人，處有期徒刑貳月，又駕駛動力交通工具肇
事，致人受傷而逃逸，累犯，處有期徒刑捌月，應執行有期徒刑
玖月。
    事實及理由
一、犯罪事實：
(一)、甲○○前因犯酒醉駕車之公共危險案件，經本院虎尾簡易庭
    判處有期徒刑3 月，於民國92年08月25日執行完畢出監。其
    再犯竊盜案件，經本院判處有期徒刑1 年6 月，於95年12月
    26日期滿執行完畢。
(二)、甲○○於96年09月18日晚間，駕駛向柳後明租用之車牌號碼
    1806-JJ 號自用小客車，沿雲林縣北港鎮○○○○○路由北港
    鎮往元長鄉方向行駛，於同日晚間6 時10分許，行至北港鎮
    草湖里東湖59號前交岔路口時，原應注意該路段時速限制為
    50公里，不得超速行駛；以及汽車在同一車道行駛時，除擬
    超越前車外，後車與前車之間應保持隨時可以煞停之距離，
    而依當時情況，天候晴、有暮光、路面乾燥、無缺陷、無障
    礙物，視距良好，並無不能注意之情事，竟疏未注意，貿然
    以時速60公里超速行駛，復未與前方乙○○駕駛之車牌號碼
    0825-N X號自用小客車保持隨時可以煞停距離，迨見乙○○
    駕駛之車輛因上開交岔路口顯示紅燈而暫停時，已煞停不及
    ，甲○○自後追撞乙○○所駕駛之車輛，使乙○○受有頭部
    外傷併頸部肌肉拉傷之傷害。詎甲○○於駕駛動力交通工具
    肇事，致乙○○受傷後，因一時害怕，為逃避責任，竟未停
    留現場採取救護或其他必要措施，而另起肇事逃逸之犯意，
    駕車逃離現場。嗣經乙○○提供甲○○駕駛車輛之車牌號碼
    ，為警循線查獲。
二、認定犯罪事實所憑之證據及理由：
(一)、告訴人乙○○於警詢及偵訊時之指訴筆錄。
(二)、柳後明於警詢之陳述筆錄及租車契約書。
(三)、告訴人乙○○之診斷證明書。
(四)、肇事現場及車輛照片。
(五)、道路交通事故現場圖、道路交通事故調查報告表。
(六)、被告於警詢、檢察官面前之供述筆錄。
(七)、按行車進度，依速限標誌或標線之規定；又汽車在同一車道
    行駛時，除擬超越前車外，後車與前車之間應保持隨時可以
    煞停之距離，道路交通安全規則第93條第1 項、第94條第1
    項分別訂有明文。被告身為汽車駕駛人，自負有上開注意義
    務，且依當時情況，天候晴、有暮光、路面乾燥、無缺陷、
    無障礙物，視距良好，別無不能注意之情事，被告竟疏未注
    意自後追撞告訴人車輛而肇事，致告訴人受傷，被告顯有過
    失，且其過與告訴人之傷勢間，具有相當因果關係。
(八)、被告於本院審理時，對上開犯罪事實坦白承認，核均與上述
    證據資料相符，其自白真實可採，犯行堪以認定，自應依法
    論科。
三、論罪科刑之理由：
(一)、被告所為，係犯刑法第284 條第1 項前段之過失傷害及同法
    第185 條之4 之肇事逃逸罪。被告所犯上開2 罪，罪名有異
    ，行為不同，應分論併罰。被告前因犯酒醉駕車之公共危險
    案件，經本院虎尾簡易庭判處有期徒刑3 月，於92年08月25
    日執行完畢出監，再犯竊盜案件，經本院判處有期徒刑1 年
    6 月，於95年12月26日期滿執行完畢，此有臺灣高等法院被
    告前案紀錄表在卷可參。被告於有期徒刑執行完畢後5 年內
    ，故意再犯肇事逃逸罪，為累犯，依法加重其肇事逃逸最之
    刑度。
(二)、本院審酌：被告犯後坦承犯行，態度尚稱良好，惟被告未能
    與告訴人達成民事損害賠償之和解，未能獲得告訴人之諒解
    ，被告於本案查獲後，未能彌補損害。被告駕車肇事之犯罪
    情節非重，告訴人所受之傷勢較輕，就過失傷害罪部分，被
    告犯罪可非難程度較低，然被告前已有酒醉駕車致觸犯共危
    險罪之前科紀錄，其於本案再犯肇事逃逸之公共危險罪，顯
    見被告駕車習慣不良，漠視交通秩序，亦輕忽用路人生命、
    身體安全，就肇事逃逸罪部分，不能輕判，並參被告無固定
    工作，家庭生活狀況不佳，及其他一切情狀，各量處如主文
    所示之刑，並定其應執行刑。
四、應適用之法律：
(一)、刑事訴訟法第273條之1第1項、第299條第1項前段。
(二)、刑法第185 條之4 、第284 條第1 項前段、第47條第1 項、
    第51條第5 款。
(三)、刑法施行法第1條之1第1項、第2項前段。
中    華    民    國    97    年    3     月    10    日
                  刑事第五庭    法  官  侯廷昌
以上正本證明與原本無異。
如不服本判決，應於判決送達後10日內，向本院提出上訴狀（須
附繕本）。
                                書記官  馮善詮
中    華    民    國    97    年    3     月    10    日
附錄法條：
刑法第185條之4
駕駛動力交通工具肇事，致人死傷而逃逸者，處 6 月以上 5 年
以下有期徒刑。
刑法第284條
因過失傷害人者，處 6 月以下有期徒刑、拘役或 5 百元以下罰
金，致重傷者，處1 年以下有期徒刑、拘役或5 百元以下罰金。
從事業務之人，因業務上之過失傷害人者，處 1 年以下有期徒刑
、拘役或1 千元以下罰金，致重傷者，處3 年以下有期徒刑、拘
役或2 千元以下罰金。


司法院資訊處製作；財團法人民間司法改革基金會備份。
